臺灣高等法院刑事裁定
                                    110年度聲再字第581號
再審聲請人
即受判決人  鍾清龍（原名廖清龍）



上列再審聲請人因傷害案件，不服本院83年度上易字第3455號，
中華民國83年7月13日第二審確定判決（第一審案號：臺灣臺北
地方法院士林分院《現改制為臺灣士林地方法院》83年度自字第92
號），聲請再審，本院裁定如下：
    主  文
再審之聲請駁回。
    理  由
一、聲請再審意旨略以：原確定判決認定自訴人陳燈圳被鐵棍傷
    害，惟其子陳勝銓在場至警察處理後才離開，警察卻未扣得
    鐵棍；陳燈圳無任何外傷，見警察到場卻逃離現場。上開有
    利聲請人之證據，未經法院審酌，應改判聲請人無罪等語。
二、按法院認為無再審理由者，應以裁定駁回之；經前項裁定後
    ，不得更以同一原因聲請再審，刑事訴訟法第434條第1項、
    第3項定有明文。所謂「同一原因」，係指同一事實之原因
    而言。又法院認為聲請再審之程序違背規定者，應以裁定駁
    回之，同法第433條前段亦規定明確。經查，本件聲請再審
    意旨所指內容，即自訴人之子陳勝銓在場至警察處理後才離
    開、警察未扣得鐵棍、自訴人並無任何外傷等節，前據聲請
    人主張為新事實或新證據，對原確定判決聲請再審，經本院
    實體審認後，認均無理由，依刑事訴訟法第434條第1項規定
    ，以104年度聲再字第335號、105年度聲再字第385號、110
    年度聲再字第345號裁定駁回確定等情，有上開刑事裁定及
    本院被告前案紀錄表可稽。茲聲請人再以同一事實原因，提
    起本件再審聲請，依上開說明，其聲請程序顯然違背規定，
    且無可補正，應予駁回。
三、按聲請再審之案件，除顯無必要者外，應通知聲請人及其代
    理人到場，並聽取檢察官及受判決人之意見，但無正當理由
    不到場，或陳明不願到場者，不在此限，刑事訴訟法第429
    條之2定有明文。其中所稱顯無必要者，指如依聲請意旨，
    從形式上觀察，聲請顯有理由而應裁定開始再審者；或顯無
    理由而應予駁回，例如提出之事實、證據，一望即知係在原
    確定判決審判中已提出之證據，經法院審酌後捨棄不採，而
    不具備新規性之實質要件，並無疑義者；或顯屬程序上不合
    法且無可補正，例如聲請已逾法定期間、非屬有權聲請再審
    之人、對尚未確定之判決為聲請、以撤回或法院認為無再審
    理由裁定駁回再審聲請之同一原因事實聲請再審等，因程序
    違背規定已明，而無需再予釐清，且無從命補正，當然無庸
    依上開規定通知到場聽取意見之必要，庶免徒然浪費有限之
    司法資源（最高法院109年度台抗字第263號裁定意旨參照）
    。本件聲請人聲請再審，顯屬程序上不合法且無可補正，而
    應逕予駁回。揆諸上開說明，因認無必要依刑事訴訟法第42
    9條之2前段規定，通知聲請人到場並聽取檢察官及受判決人
    之意見，附此敘明。
據上論斷，應依刑事訴訟法第433條前段，裁定如主文。
中    華    民    國   110    年    11    月    30    日
              　　刑事第六庭    審判長法　官  劉方慈
                                      法　官  許曉微
                                      法　官  朱嘉川
以上正本證明與原本無異。
不得抗告。
                                      書記官  尤朝松
中　　華　　民　　國　　110 　年　　12　　月　　2 　　日